---
#title: "Calendário das aulas"
output:
  html_document:
    number_sections: false
    toc: false
#    code_folding: hide
---

# Histórico das aulas

```{r setup, include = FALSE}
library(knitr, quietly = TRUE)
source("config/setup.R")
opts_chunk$set(cache = TRUE,
               tidy = FALSE,
               comment = "#")
```
```{r, include = FALSE, eval = FALSE}
ter <- seq.Date(as.Date("2019-08-06"),
                length.out = 18,
                by = "1 week")
qui <- seq.Date(as.Date("2019-08-08"),
                length.out = 18,
                by = "1 week")
dts <- sort(c(ter, qui))

cat(paste0("  ",
           seq_along(dts),
           ". ",
           format(dts, "%a %d/%b"),
           ":"), sep = "\n")
```

  1. Ter 06/Ago:
     * Aula inaugural.
     * Informações sobre o curso, avaliações, datas, etc.
     * Uma visão geral do conteúdo de EMR.
  2. Qui 08/Ago:
     * Revisão de modelos lineares.
     * Especificação, ajuste, testes de hipótese para funções lineares.
     * Estudo de caso: <http://leg.ufpr.br/~walmes/analises/LFOliveira/analise.html>.
  3. Ter 13/Ago:
     * Aula bônus em função da paralização em apoio a educação.
     * O delineamento de blocos incompletos balanceados.
     * Aspectos inferênciais de funções lineares, médias marginais
       ajustadas e comparações múltiplas.
     * Material usado:
       <http://leg.ufpr.br/~walmes/mpaer/blocos-incompletos-balanceados.html>.
  4. Qui 15/Ago:
  5. Ter 20/Ago:
  6. Qui 22/Ago:
  7. Ter 27/Ago:
  8. Qui 29/Ago:
  9. Ter 03/Set:
  10. Qui 05/Set:
  11. Ter 10/Set:
  12. Qui 12/Set:
  13. Ter 17/Set: 1º avaliação (previsto).
  14. Qui 19/Set:
  15. Ter 24/Set:
  16. Qui 26/Set:
  17. Ter 01/Out:
  18. Qui 03/Out:
  19. Ter 08/Out:
  20. Qui 10/Out:
  21. Ter 15/Out:
  22. Qui 17/Out:
  23. Ter 22/Out:
  24. Qui 24/Out:
  25. Ter 29/Out:
  26. Qui 31/Out:
  27. Ter 05/Nov: 2º avaliação (previsto).
  28. Qui 07/Nov:
  29. Ter 12/Nov:
  30. Qui 14/Nov:
  31. Ter 19/Nov:
  32. Qui 21/Nov:
  33. Ter 26/Nov:
  34. Qui 28/Nov:
  35. Ter 03/Dez:
  36. Qui 05/Dez:
  36. Ter 10/Dez: Exame final.
