---
#title: "Calendário das aulas"
output:
  html_document:
    number_sections: false
    toc: false
#    code_folding: hide
---

# Histórico das aulas

```{r setup, include = FALSE}
library(knitr, quietly = TRUE)
source("config/setup.R")
opts_chunk$set(cache = TRUE,
               tidy = FALSE,
               comment = "#")
```
```{r, include = FALSE, eval = FALSE}
ter <- seq.Date(as.Date("2019-08-06"),
                length.out = 18,
                by = "1 week")
qui <- seq.Date(as.Date("2019-08-08"),
                length.out = 18,
                by = "1 week")
dts <- sort(c(ter, qui))

cat(paste0("  ",
           seq_along(dts),
           ". ",
           format(dts, "%a %d/%b"),
           ":"), sep = "\n")
```

  1. Ter 06/Ago (WZ):
     * Aula inaugural.
     * Informações sobre o curso, avaliações, datas, etc.
     * Uma visão geral do conteúdo de EMR.
  2. Qui 08/Ago (WZ):
     * Revisão de modelos lineares.
     * Especificação, ajuste, testes de hipótese para funções lineares.
     * Estudo de caso: <http://leg.ufpr.br/~walmes/analises/LFOliveira/analise.html>.
  3. Ter 13/Ago (WZ):
     * Aula bônus em função da paralização em apoio à educação.
     * O delineamento de blocos incompletos balanceados.
     * Aspectos inferênciais de funções lineares, médias marginais
       ajustadas e comparações múltiplas.
     * Material usado:
       <http://leg.ufpr.br/~walmes/mpaer/blocos-incompletos-balanceados.html>.
  4. Qui 15/Ago (PJ):
     * Revisão de modelos de regressão.
     * Pressupostos, modelo para a média e para a variância.
     * Modelos lineares generalizados.
     * Estudo de caso.
  5. Ter 20/Ago (PJ):
     * Medidas de ajuste de modelos de regressão.
     * Verossmilhança para modelos com a resposta transformada.
  6. Qui 22/Ago (PJ):
     * Introdução aos modelos de regressão segmentados.
     * Restrições lineares nos parâmetros e construção das variáveis.
     * Modelo de dois segmentos lineares disconectados e conectados.
  7. Ter 27/Ago (PJ):
     * Regressão por partes e segmentada para diferentes casos com um
       ponto de corte.
     * Regressões com dois ou mais pontos de corte.
     * Diferentes parametrizações.
  8. Qui 29/Ago (PJ):
     * Estimação de nós (pontos de corte) em regressão segmentada
       [./scripts/knots.R](./scripts/knots.R).
     * Introdução aos modelos splines
       [./scripts/Linear2Cubico.R](./scripts/Linear2Cubico.R).
  9. Ter 03/Set:
     * Modelos de regressão por splines
       [./scripts/Linear2Splines.R](./scripts/Linear2Splines.R).
  10. Qui 05/Set: (WZ) Outros métodos de suavização (smoothing splines, lowess)
  11. Ter 10/Set: (WZ) Fundamentos dos métodos de suavização
  12. Qui 12/Set: Lidando com múltiplas covariáveis, duas esratégias: GAM's e Árvores - introdução.  Dúvidas para avaliação
  13. Ter 17/Set: (PJ) 1º avaliação.
  14. Qui 19/Set: (PJ) GAM's
       * Script para aula [./scripts/wage.R](./scripts/wage.R).     
  15. Ter 24/Set: SIEPE
  16. Qui 26/Set: SIEPE
  17. Ter 01/Out: (PJ) Introdução às árvores de regressão: descrição com uma covariável
       * Script para aula [./scripts/intro-trees.R](./scripts/intro-trees.R).     
  18. Qui 03/Out: (PJ) Árvores de regressão. Árvores com mais de uma covariável e poda
       * Script para aula [./scripts/script-CART.R](./scripts/script-CART.R).     
       * Material usado:
         <http://www.leg.ufpr.br/~paulojus/CE092/Aula2018_Arvores.pdf>.
  19. Ter 08/Out: (PJ) Mais sobre árvores de regressão e árvores de classificação
       * Script foi atualizado! [./scripts/intro-trees.R](./scripts/intro-trees.R).     
  20. Qui 10/Out:
  21. Ter 15/Out:
  22. Qui 17/Out:
  23. Ter 22/Out:
  24. Qui 24/Out:
  25. Ter 29/Out:
  26. Qui 31/Out:
  27. Ter 05/Nov: 2º avaliação (previsto).
  28. Qui 07/Nov:
  29. Ter 12/Nov:
  30. Qui 14/Nov:
  31. Ter 19/Nov:
  32. Qui 21/Nov:
  33. Ter 26/Nov:
  34. Qui 28/Nov:
  35. Ter 03/Dez:
  36. Qui 05/Dez:
  37. Ter 10/Dez: Exame final.
